臺灣高雄地方法院刑事判決　　　　　100年度交簡上字第135號
上　訴　人
即　被　告　陳玉津
上列上訴人即被告因公共危險等案件，不服本院高雄簡易庭中華
民國100 年5 月25日100 年度交簡字第960 號刑事簡易判決（聲
請簡易判決處刑書案號：臺灣高雄地方法院檢察署99年度偵字第
28391 號），提起上訴，本院管轄之第二審合議庭判決如下：
      主  文
上訴駁回。
    理  由
一、本案經本院合議庭審理結果，認第一審判決以上訴人即被告
    陳玉津所為，係犯刑法第185 條之3 之不能安全駕駛動力交
    通工具罪及同法地140 條第1 項前段之侮辱公務員罪，分別
    判處有期徒刑6 月及拘役35日，並均諭知易科罰金之折算標
    準，其認事、用法均無違誤，量刑亦屬妥適，應予維持，並
    引用第一審刑事簡易判決書及檢察官聲請簡易判決處刑書記
    載之事實、證據及理由（如附件）。
二、上訴人即被告上訴意旨略以：民國99年8 月22日晚間8 時許
    ，伊雖有在高雄市旗津區旗津醫院附近飲酒，但約晚間9 時
    許要回家欲發動機車時，發現機車無法發動，伊只好牽著機
    車返家，行經麵包店時欲至麵包店購買麵包，卻遭警以酒後
    駕車之罪名取締，原判決不查，爰提起上訴請求改判無罪等
    語。經查：
  (一)按刑事訴訟法第159 條第1 項雖規定，被告以外之人於審判
    外之言詞或書面陳述，除法律有規定外，不得作為證據。惟
    同法第159 條之5 第1 、2 項已規定，經當事人於審判程序
    同意作為證據，法院審酌該言詞陳述或書面陳述作成時之情
    況，認為適當者，亦得為證據。當事人、代理人或辯護人於
    法院調查證據時，知有第159 條第1 項不得為證據之情形，
    而未於言詞辯論終結前聲明異議者，視為有前項之同意（指
    同條第1 項之同意作為證據），此乃第159 條第1 項所容許
    ，得作為證據之例外規定之一；本案被告及檢察官於言詞辯
    論終結前，均未就本院所調查之證據主張有刑事訴訟法第15
    9 條第1 項不得為證據之情形，本院復審酌各該證據作成時
    並無違法及證明力明顯過低之瑕疵等情況，認為適當，是本
    案經調查之證據均有證據能力，合先敘明。
  (二)被告於99年8 月22日晚上9 時25分許，在高雄市○○區○○
    街5 號前，為警攔查，因被告拒絕酒測，經警送高雄市立旗
    津醫院抽血檢驗，血液酒精濃度176MG/DL（換算呼氣酒精濃
    度為每公升0.88毫克）等情，為被告所是認，並經證人即當
    時執行取締酒駕勤務之員警高明正於偵訊、孫文正於本院審
    理中證述明確（參偵卷第38頁；本院卷第42頁至44頁），且
    有高雄市立旗津醫院生化檢驗報告單在卷可憑，堪以認定。
    又被告於同日晚上9 時40分許，經警觀察，有「腳步不穩」
    、「語無倫次」、「多話」、「泥醉」等行為，亦有測試觀
    察紀錄表附於警卷可稽，是被告於本件遭查獲當時，確已達
    不能安全駕駛動力交通工具之狀態，堪可認定。
  (三)被告在不能安全駕駛動力交通工具狀態下，猶於前開時地騎
    乘機車乙節，則據證人即取締警員高明文於偵訊中證稱：8
    月22日晚上9 時許，當時伊剛好巡邏到該處，被告騎機車，
    車燈有亮，車子有點傾斜，撞到商家的招牌及路旁的機車，
    伊等看到後，就請被告把車子熄火，被告就跑道麵包店假裝
    要買麵包等語明確（參偵卷第24頁），核與證人即取締警員
    孫文正於本院審理中證稱：伊於99年8 月22日晚上9 時許，
    巡邏經過旗津區○○路5 號時，看到被告騎乘機車在前方不
    到5 公尺，伊等在後方看到被告騎乘機車駕駛搖擺，就請被
    告停下，被告就加速，不久之後撞到路邊麵包段店的招牌，
    還有撞到路邊的機車，機車倒下來，被告並沒有把鑰匙拔掉
    熄火，就走進去麵包店內，是伊幫被告把機車熄火的。之後
    伊等要攔被告，但被告置之不理，伊等就請備差的同仁開車
    來支援，載被告回去製作筆錄，至於被告機車是伊騎回派出
    所等語相符（參本院卷第43頁、44頁）。本院復參之證人高
    明文、孫文正警員與被告間，不僅未有任何怨隙，且係毫不
    相識之人，衡情證人應無設詞攀誣，或虛構違規事實以陷害
    異議人之動機與必要，渠等上開證述內容，應堪採信。
  (四)至被告雖以前詞置辯，然細譯被告於警詢中陳稱：伊於99年
    8 月22日21時25分在旗津區○○路5 號前用「牽」的方式，
    不慎撞倒1 台機車（參警卷第2 頁背面）；於偵訊中則改稱
    ：當時機車壞掉，伊就「坐上機車用腳一邊踢一邊前進」，
    就擦到別人的機車等語（參偵卷第16頁），對其機車以何方
    式前進如此單純之事項，所述前後如此不一，足見所辯，應
    係子虛，委無足取。
三、綜上，本件被告酒醉駕車之犯行，事證明確，從而，原審予
    以論罪科刑，其認事用法並無違誤，量刑亦屬妥適，應予維
    持，被告猶執前詞，否認犯行，提起上訴，為無理由，應予
    駁回。
據上論斷，依刑事訴訟法第455 條之1 第1 項、第3 項、第364
條、第368 條、第373 條，判決如主文。
本案經檢察官劉慕珊到庭執行職務。
中    華    民    國   100    年    8     月    19    日
                  刑事第十四庭   審判長法  官  陳銘珠
                                       法  官  謝琬萍
                                       法  官  林揚奇
以上正本證明與原本無異。
本判決不得上訴。
中    華    民    國   100    年    8     月    19    日
                                       書記官  何明昌
附錄本判決論罪之法條：
刑法第185條之3
服用毒品、麻醉藥品、酒類或其他相類之物，不能安全駕駛動力
交通工具而駕駛者，處1 年以下有期徒刑、拘役或3 萬元以下罰
金。
刑法第140條第1項：
於公務員依法執行職務時，當場侮辱，或對於其依法執行之職務
公然侮辱者，處6月以下有期徒刑、拘役或1百元以下罰金。